# 超过净利润部分的管理费用，能否做为甲公司投资收益的减项？

提问人：学 习 的 Molly 时间：2021-12-17 11:43:04
请陈版主及各位大神们的帮助，现有一个问题：
甲公司委托第三方乙公司管理子公司,并支付管理费，委托期限 3 年。甲公司对委托第三方负责子公司的生产、经营等日常管理提出的决策有审查否决权，主要也是源于母公司的监督权，因此子公司与委托第三方仅仅只是基于协议的管理关系。管理费用付款方式，第一年由甲公司支付固定额度160 万，后续 2 年，以子公司前 3 年的平均净利润为基数，未超过前 3 年平均净利润，甲公司不支付管理费，超过前 3 年平均净利润，超过净利润的部分，甲公司做为委托第三方（乙公司）的管理费金额。
因为甲公司委托第三方公司管理子公司，甲公司可获得固定的收益，但超额利润是不属于甲公司的，因此超过净利润部分的管理费用，能否做为甲公司投资收益的减项？甲公司只是一家投资公司，如果超额利润的托管费用做为甲公司的管理费用是否不太合理？

回答人：chenyiwei
这类管理费实际上是第三方乙公司提供管理服务的对价，因此对甲公司而言作为管理费用（或营业及管理费）确认更恰当，而不应作为对相关子公司投资收益的冲减。